【裁判字號】    97,裁,60
【裁判日期】    970110
【裁判案由】    稅捐稽徵法
【裁判全文】
最  高  行  政  法  院  裁  定
                                     97年度裁字第00060號
上  訴  人  暐捷實業有限公司
代  表  人  甲○○
訴訟代理人  黃忠  律師
被 上訴 人  財政部臺北市國稅局
代  表  人  凌忠嫄
上列當事人間稅捐稽徵法事件，上訴人對於中華民國96年5月24
日臺北高等行政法院95年度訴字第2681號判決，提起上訴，本院
裁定如下：
    主  文
上訴駁回。
上訴審訴訟費用由上訴人負擔。
    理  由
一、按對於高等行政法院判決之上訴，非以其違背法令為理由，
    不得為之，行政訴訟法第242條定有明文。依同法第243條第
    1項規定，判決不適用法規或適用不當者，為違背法令；而
    判決有同條第2項所列各款情形之一者，為當然違背法令。
    是當事人對於高等行政法院判決上訴，如依行政訴訟法第24
    3條第1項規定，以高等行政法院判決有不適用法規或適用不
    當為理由時，其上訴狀或理由書應有具體之指摘，並揭示該
    法規之條項或其內容；若係成文法以外之法則，應揭示該法
    則之旨趣；倘為司法院解釋或本院之判例，則應揭示該判解
    之字號或其內容。如以行政訴訟法第243條第2項所列各款情
    形為理由時，其上訴狀或理由書應揭示合於該條項各款之事
    實。上訴狀或理由書如未依此項方法表明，或其所表明者與
    上開法條規定不合時，即難認為已對高等行政法院判決之違
    背法令有具體之指摘，其上訴自難認為合法。
二、本件上訴人對於臺北高等行政法院民國（以下同）95年度訴
    字第2681號判決（以下簡稱原判決）上訴，雖略以：上訴人
    之代表人前向臺灣臺北地方法院聲報上訴人清算完結，既經
    該院以94年11月18日北院錦民安94年度司字第367號函准予
    備查在案，則在稅捐稽徵機關洽請該院依非訟事件法第23條
    第1項規定，撤銷前對上訴人清算完結准予備查函，令上訴
    人重為清算完結前，被上訴人及原審自不得任意指摘清算不
    合法，是原判決不適用最高法院81年度民刑事庭會議決議、
    財政部67年1月25日台財稅第30525號、79年10月27日台財稅
    第000000000號、80年2月21日台財稅第000000000號等函釋
    ，亦違背公司法第83、87、93、325、328、331、335、336
    、338、339、352、354及355條等規定為由。惟核其上訴狀
    所載內容，係重述其在原審業經主張而為原判決摒棄不採之
    陳詞，並執其個人主觀歧異之法律見解，就原審所為論斷，
    泛言其不適用法令及違背法令，而非具體表明合於不適用法
    規、適用法規不當、或行政訴訟法第243條第2項所列各款之
    事實，難認對原判決之如何違背法令已有具體之指摘，依首
    揭規定及說明，應認其上訴為不合法，應予駁回。至於上訴
    人所引財政部79年10月27日台財稅第000000000號函及80年2
    月21日台財稅第000000000號函、最高法院81年度民刑事庭
    會議決議、公司法第83、87、93、325、328、331、335、33
    6、338、339、352、354及355條等規定，尚與本件清算並未
    合法實質終結之情形不同，併此敘明。
三、依行政訴訟法第249條第1項前段、第104條、民事訴訟法第
    95條、第78條，裁定如主文。
中    華    民    國    97    年    1     月    10    日
                    最高行政法院第四庭
                        審判長法官  鍾  耀  光
                              法官  姜  仁  脩
                              法官  王  德  麟
                              法官  黃  清  光
                              法官  吳  慧  娟
以  上  正  本  證  明  與  原  本  無  異
中    華    民    國    97    年    1     月    10    日
                              書記官  阮  思  瑩


司法院資訊處製作；財團法人民間司法改革基金會備份。
